# 关于黄金租赁

提问人：cfshichunsheng 时间：2020-06-14 14:20:00
陈版，您好。请问瑞华研究问题4-1-2（以获取融资为目的，按固定价格租借黄金的会计处理）中为何不包含租赁成分？

回答人：chenyiwei
根据《企业会计准则第 21 号——租赁（ 2018 年修订）》第四条：“在合同开始日，企业应当评估合同是否为租赁或者包含租赁。如果合同中一方让渡了在一定期间内控制一项或多项已识别资产使用的权利以换取对价，则该合同为租赁或者包含租赁”；第五条：“为确定合同是否让渡了在一定期间内控制已识别资产使用的权利，企业应当评估合同中的客户是否有权获得在使用期间内因使用已识别资产所产生的几乎全部经济利益，并有权在该使用期间主导已识别资产的使用。”。
该交易的目的是为了融资，并不是取得实物黄金的使用权，且黄金是高度标准化的种类物，资产供应方享有实质性替换权（该准则第六条）。因此，既未让渡资产的使用权，也不涉及特定的已识别资产，故不包含租赁。